【裁判字號】    99,審交訴,225
【裁判日期】    990929
【裁判案由】    公共危險等
【裁判全文】
臺灣高雄地方法院刑事判決           99年度審交訴字第225號
公  訴  人  臺灣高雄地方法院檢察署檢察官
被      告  戊○○
上列被告因公共危險等案件，經檢察官提起公訴（99年度偵緝字
第1781號），被告於準備程序中就被訴事實為有罪之陳述，經本
院告知簡式審判程序之旨，並聽取被告與公訴人之意見後，本院
合議庭裁定由受命法官獨任進行簡式審判程序，判決如下：
    主  文
戊○○犯過失傷害罪，處有期徒刑參月；又犯肇事致人傷害逃逸
罪，累犯，處有期徒刑拾月。應執行有期徒刑壹年。
    事實及理由
一、按本件被告所犯均係死刑、無期徒刑、最輕本刑為3 年以上
    有期徒刑以外之罪，其於審理時就前揭被訴事實均為有罪之
    陳述，經法官告知簡式審判程序之旨，並聽取其與公訴人之
    意見後，本院認無不得或不宜改依簡式審判程序進行之處，
    爰依刑事訴訟法第273 條之1 第1 項、第284 條之1 ，裁定
    本件進行簡式審判程序，合先敘明。
二、本件犯罪事實及證據，除犯罪事實補充記載：「戊○○考領
    有普通小型車駕駛執照」；證據部分補充：「被告於本院審
    理時之自白」外，其餘均引用起訴書（如附件）之記載。
三、按刑法第185 條之4 肇事逃逸罪，係在防止逃逸行為所產生
    之抽象危險，因此所謂「逃逸」，非指行為人有積極逃亡、
    隱匿等阻礙犯罪偵查行為，而係指行為人不留在肇事現場為
    即時救護、避免後車再度撞擊或協助相關人員迅速處理事故
    而離去，使肇事所發生之損害而有再度擴大之危險。是核被
    告所為，係犯刑法185 條之4 肇事致人傷害逃逸及第284 條
    第1 項前段之過失傷害罪。被告一過失行為，致使告訴人乙○○、丁○○受傷，為想像競合犯，依刑法第55條前段規定
    ，從一重處斷。被告所犯上開2 罪，犯意各別、行為互殊，
    應分論併罰。被告有如起訴書犯罪事實欄所載前科之事實，
    有臺灣高等法院被告前案紀錄表在卷可參，其受有期徒刑執
    行完畢後，5 年以內故意再犯本件有期徒刑以上之罪（指肇
    事逃逸部分），為累犯，應依刑法第47條第1 項規定加重其
    刑。本院審酌被告行至無號誌之交岔路口，支線道車未暫停
    讓幹線道車先行，且未注意車前狀況及隨時採取必要之安全
    措施，因而肇事致被害人乙○○、丁○○受傷，更於肇事後
    未救護被害人或報警處理，旋即離開現場，置他人生命、身
    體不顧，且尚未與被害人和解，所為實屬不該，惟考以被告
    犯後終能坦承犯行，態度尚可，被害人之傷勢尚非甚重等一
    切情狀，分別量處如主文所示之刑，並依刑法第51條第5 款
    規定，定其應執行之刑。
據上論斷，應依刑事訴訟法第273 條之1 第1 項、第284 條之1
、第299 條第1 項前段、第310 條之2 、第454 條第2 項，刑法
第185 條之4 、第284 條第1 項前段、第47條第1 項、第55條前
段、第51條第5 款，刑法施行法第1 條之1 ，判決如主文。
本案經檢察官甲○○到庭執行職務。
中    華    民    國    99    年     9    月    29    日
                  交通法庭    法  官  方錦源
以上正本證明與原本無異。
如不服本判決應於收受送達後10日內向本院提出上訴書狀，並應
敘述具體理由；如未敘述上訴理由者，應於上訴期間屆滿後20日
內向本院補提理由書（均須按他造當事人之人數附繕本）「切勿
逕送上級法院」。
中    華    民    國    99    年     9    月    29    日
                              書記官  黃勤涵
附件：
臺灣高雄地方法院檢察署檢察官起訴書  99年度偵緝字第1781號
被      告  戊○○  男  35歲（民國○○年○月○日生）
                    住高雄市○○區○○街165號7樓
                    國民身分證統一編號：Ｚ000000000號
上列被告因公共危險案件，已經偵查終結，認應提起公訴，茲將
犯罪事實及證據並所犯法條分敘如下：
        犯罪事實
一、戊○○於民國97年間因妨害自由案件，經法院判處有期徒刑
    8 月確定，後經減刑為有期徒刑4 月，甫於97年4 月30日易
    科罰金執行完畢。詎猶不知悔改，於98年1 月14日23時30分
    許，駕駛車牌號碼ZY-3060 號自小客車，沿高雄市○○區○○街西往東方向行駛，行經該路段與軍校路交岔口，欲右轉
    軍校路北往南方向行駛時，本應注意行至無號誌之交岔路口
    ，支線道車應暫停讓幹線道車先行，且亦應注意車前狀況，
    並隨時採取必要之安全措施，而依當時天候晴、夜間有照明
    、柏油路面乾燥無缺陷、無障礙物、視距良好等情，並無不
    能注意之情事，竟疏未注意及此即貿然右轉，所駕自小客車
    左前方保險桿因而擦撞前方由乙○○所駕駛，搭載丁○○之
    車牌號碼1962-UK 號自小客車右後保險桿，致乙○○所駕上
    開自小客車失控追撞停放路邊停車格之車牌號碼0906-GQ 號
    及YI-2122 號自小客車，其中車牌號碼0906-GQ 號自小客車
    再往前追撞停放路邊之車牌號碼0978-QZ 號自小客車，致乙○○受有頭皮多處擦傷，乘客丁○○受有右耳撕裂傷、右側
    頭皮疼痛之傷害。惟戊○○肇事後，得以預見強大撞擊可能
    致人受有傷害，竟基於肇事逃逸之犯意，未下車對乙○○及
    丁○○加以救護，亦未等待警方到場處理，即加速駛離現場
    ，嗣經警到場處理而循線查獲。
二、案經乙○○及丁○○訴由高雄市政府警察局楠梓分局移送偵
    辦。
        證據並所犯法條
一、證據清單及待證事實：
┌──┬───────────┬────────────┐
│編號│證據名稱              │待證事實                │
├──┼───────────┼────────────┤
│ 1  │被告戊○○之供述      │否認上開犯行，辯稱：伊將│
│    │                      │車子借給楊智暐開，車禍當│
│    │                      │天伊均在楠梓區友人住處與│
│    │                      │朋友喝酒云云。          │
├──┼───────────┼────────────┤
│ 2  │證人黃培維於偵查中之證│1.98年1月14日與被告及楊 │
│    │述                    │  智暐在自高雄市楠梓區萬│
│    │                      │  昌路62號尚美保齡球館返│
│    │                      │  家途中發生車禍，當時駕│
│    │                      │  駛人係被告，且被告於事│
│    │                      │  故發生後駕車逃逸之事實│
│    │                      │  。                    │
│    │                      │2.被告事後曾要楊智暐頂替│
│    │                      │  ，楊智暐向證人表示不願│
│    │                      │  惹麻煩之事實。        │
├──┼───────────┼────────────┤
│ 3  │證人楊智暐於偵查中之證│1.98年1月14日與被告及黃 │
│    │述                    │  培維在自高雄市楠梓區萬│
│    │                      │  昌路62號尚美保齡球館返│
│    │                      │  家途中發生車禍，當時駕│
│    │                      │  駛人係被告，且被告於事│
│    │                      │  故發生後駕車逃逸之事實│
│    │                      │  。                    │
│    │                      │2.被告事後曾要證人出面頂│
│    │                      │  替之事實。            │
├──┼───────────┼────────────┤
│ 4  │證人楊智暐98年5月13日 │1.錄影光碟3分35秒處，被 │
│    │庭呈98年4月22日蒐證錄 │  告戊○○母親許美枝表示│
│    │影光碟勘驗報告        │  知悉被告駕駛ZY-3060 號│
│    │                      │  自用小客車發生本件事故│
│    │                      │  之事實。              │
│    │                      │2.錄影光碟5分35秒至12分 │
│    │                      │  9秒期間，被告戊○○母 │
│    │                      │  親許美枝向被害車主表示│
│    │                      │  希望讓被告慢慢還，且係│
│    │                      │  由被告駕駛ZY-3060號自 │
│    │                      │  用小客車發生交通事故之│
│    │                      │  事實。                │
├──┼───────────┼────────────┤
│ 5  │證人翁靈佑偵查中之陳述│98年4月22日被告戊○○母 │
│    │                      │親許美枝曾與被害車主通話│
│    │                      │，表示知悉係由被告駕車發│
│    │                      │生事故，並希望對方讓被告│
│    │                      │慢慢還，核與前開蒐證光碟│
│    │                      │碟內容相符之事實。      │
├──┼───────────┼────────────┤
│ 6  │被告使用之0000000000門│1.98年1月14日22至23時， │
│    │號雙向通聯紀錄及電子地│  被告撥打或接聽電話之基│
│    │圖                    │  地台位置均在軍校路、右│
│    │                      │  昌街，距離萬昌街之尚美│
│    │                      │  保齡球館甚近，堪認98年│
│    │                      │  1月14日23時許，被告應 │
│    │                      │  在尚美保齡球館處。    │
│    │                      │2.被告所使用之門號於98年│
│    │                      │  1月14日23時50分許即本 │
│    │                      │  件事故後，基地台位置在│
│    │                      │  高雄市○○區○○路237 │
│    │                      │  號15樓，顯示被告自萬昌│
│    │                      │  街尚美保齡球館離開後，│
│    │                      │  並未直接返回其楠梓區榮│
│    │                      │  新街住處，反而往證人黃│
│    │                      │  培維益群路住處移動，益│
│    │                      │  證證人黃培維證述情節與│
│    │                      │  事實相符，足堪採信。  │
│    │                      │3.98年1月15日上午10時40 │
│    │                      │  分許至同日17時35分許即│
│    │                      │  本件事故發生隔天，被告│
│    │                      │  持用之前開門號，曾傳送│
│    │                      │  3 次簡訊及撥打10通電話│
│    │                      │  予證人楊智暐，堪認楊智│
│    │                      │  暐證稱被告一直打電話、│
│    │                      │  傳簡訊給伊之情與事實相│
│    │                      │  符。                  │
├──┼───────────┼────────────┤
│ 7  │證人乙○○偵查中之陳述│本件事故後之協調過程均由│
│    │                      │被告出面協調之事實。    │
├──┼───────────┼────────────┤
│ 8  │道路交通事故現場圖、道│佐證本件全部犯罪事實。  │
│    │路交通事故調查報告表（│                        │
│    │一）（二）、當事人交通│                        │
│    │事故談話紀錄表、相關車│                        │
│    │籍查詢紀錄各1 份、診斷│                        │
│    │證明書2份及現場照片20 │                        │
│    │張                    │                        │
└──┴───────────┴────────────┘
二、核被告戊○○所為，係犯刑法第185 條之4 肇事逃逸及第28
    4 條第1 項前段過失傷害罪嫌。被告一過失行為，致使告訴
    人乙○○及丁○○受傷，為想像競合犯，請依刑法第55條之
    規定，從一重處斷，又被告所犯上開2 罪間，犯意各別，行
    為互殊，請予分論併罰。另被告曾受有期徒刑之執行完畢，
    有本署刑案資料查註紀錄表可憑，而其於5 年內故意再犯本
    件有期徒刑以上之罪，為累犯，請依刑法第47條之規定，加
    重其刑。請審酌被告犯後不但否認犯行，更使友人楊智暐為
    其隱避而頂替，復逃匿而經通緝到案，行徑乖張，浪費司法
    資源，予以從重量刑。
三、依刑事訴訟法第251 條第1 項提起公訴。
    此    致
臺灣高雄地方法院
中    華    民    國    99    年    7     月    23    日
                                    檢 察 官  丙○○
附錄本件論罪法條
刑法第185 條之4
駕駛動力交通工具肇事，致人死傷而逃逸者，處6 月以上5 年以
下有期徒刑。
刑法第284 條第1 項
因過失傷害人者，處6 月以下有期徒刑、拘役或5 百元以下罰金
，致重傷者，處1 年以下有期徒刑、拘役或5 百元以下罰金。

司法院資訊處製作；財團法人民間司法改革基金會備份。
